【裁判字號】    92,上訴,2020
【裁判日期】    921022
【裁判案由】    偽造有價證券等
【裁判全文】
臺灣高等法院刑事判決                          九十二年度上訴字第二０二０號
    上  訴  人  台灣台北地方法院檢察署檢察官
    上  訴  人
    即  被  告  甲○○
    選任辯護人  陳正旻律師
    被      告  丙○○
    選任辯護人  陳昌羲律師
右上訴人因被告偽造有價證券等案件，不服臺灣臺北地方法院九十一年度訴字第二八
五號，中華民國九十二年五月十六日第一審判決（起訴案號：臺灣臺北地方法院檢察
署九十年度偵字第四六五三號），提起上訴，本院判決如左：
    主  文
原判決關於甲○○部分撤銷。
甲○○意圖供行使之用，而偽造有價證券，處有期徒刑貳年。
發票人黎玉乾、廖婉如、「丁○○」共同簽發，發票日八十八年六月一日，到期日八
十八年六月一日，面額新台幣七十萬九千六百三十二元之本票壹紙，其上偽造部分即
共同發票人丁○○部分、汽車附條件買賣契約書上及授權書上丁○○之署押各壹枚均
沒收。
其他上訴駁回。
    事  實
一、甲○○於民國（下同）八十八年五月間某日，向前任職於臺北市大安區市○○道
    ○段一八０號七和實業股份有限公司（下稱七和公司）、業已離職之汽車銷售業
    務主任丙○○表示欲與其友人黎玉乾（業經檢察官為不起訴處分確定）共同購買
    七和公司代理銷售之裕隆汽車Ｂ１４ＳＴＡ（２ＧＡ）型自小客車一部，並由黎
    玉乾擔任名義上之買受人，雙方約定於八十八年五月二十五日在臺北縣板橋市○○路○段六０八巷十八之三號五樓甲○○、黎玉乾住處簽訂汽車買賣契約及貸款
    事宜，因該車貸款金額新臺幣（下同）五十六萬元，超過車價六十一萬九千元之
    百分之八十，依七和公司規定買受人或保證人需有不動產可資擔保，而甲○○、
    黎玉乾及另一名擔任保證人之廖婉如名下均無不動產，甲○○思及其持有其友人
    即昔日同事丁○○之
    一地號土地暨其上門牌號碼臺中市○○區○○路八十之二號七樓之五房屋之所有
    權狀，竟未經丁○○同意或授權，於八十八年五月二十五日在上揭住處，接續於
    汽車附條件買賣契約書乙方連帶保證人欄及授權書立授權書人欄內，分別偽造丁○○之署押各一枚，並盜用丁○○之前開印章於其上（各一枚），偽得丁○○之
    授權由丁○○擔任黎玉乾之連帶保證人，而偽造前開汽車附條件買賣契約（丁○○擔任連帶保證人部分，另廖婉如亦擔任連帶保證人）及授權書（丁○○授權部
    分，另廖婉如、黎玉乾亦同時在授權書上簽名），同時另在發票人黎玉乾、廖婉
    如共同簽發，發票日八十八年六月一日，到期日八十八年六月一日，面額七十萬
    九千六百三十二元之本票壹紙內，偽造丁○○之署押一枚，並盜用丁○○之前開
    印章於其上（一枚），偽得丁○○之授權簽發本票，旋併同前開丁○○之
    影本、土地房屋權狀等，當場持交不知情之丙○○及另一名到場亦不知情之七和
    公司業務員楊睿元（業經檢察官為不起訴處分確定），利用楊睿元於八十八年五
    月三十一日持交七和公司，予以行使，足以生損害於七和公司及丁○○，嗣因甲○○、黎玉乾遭遇火災經濟情況惡化，無力按期繳付每月一期，每期新臺幣（下
    同）一萬四千七百八十四元之分期款項，七和公司依法向連帶保證人丁○○追索
    後，丁○○始獲上情。
二、案經丁○○告訴暨臺灣臺北地方法院檢察署檢察官自動檢舉偵查起訴。
    理  由
壹、有罪部分即撤銷部分：
一、右揭犯罪事實，迭據被告甲○○坦承不諱，核與告訴人丁○○指訴之情節相符，
    並經證人黎玉乾、廖婉如、楊睿元、證人即七和公司業務員吳子爵、七和公司法
    務部主任乙○○證述無異，復有卷附汽車附條件買賣契約書、授權書、本票、丁○○之
    表等在卷可稽，足認被告甲○○之自白與事實相符。
二、被告雖另在汽車分期付款購車申請書連帶保證人姓名欄之格式內記載「丁○○」
    之姓名，但僅係依契約格式指明該契約主體為何，並非表示連帶保證人本人簽名
    之意思，尚不生偽造署押之問題，且被告亦未另在該申請書上偽造丁○○之署押
    或盜用丁○○之印章於其上，自不成立偽造或行使偽造文書罪。
三、卷附汽車分期付款購車申請書上固填載簽訂日期為八十八年五月三十一日，而本
    票及授權書上則填載日期為八十八年六月一日，然此乃配合監理處要求於買賣標
    的之汽車領牌後始能簽訂汽車分期付款購車申請書、本票及授權書之規定，而將
    日期填載為領牌日後，實際簽訂日期均為八十八年五月二十五日等情，分據被告
    甲○○、丙○○及證人乙○○、黎玉乾供明屬實，足認被告偽造及行使前開文書
    及本票之日期均為八十八年五月二十五日，附此敘明。
四、綜上所述，本件事證明確，被告甲○○犯行堪以認定。
五、核被告甲○○所為，係犯刑法第二百零一條第一項之意圖供行使之用偽造有價證
    券罪及同法第二百十六條行使同法第二百十條之偽造私文書罪。被告將前開偽造
    之文書及本票持交不知情之丙○○及七和公司業務員楊睿元，利用楊睿元於八十
    八年五月三十一日持交七和公司，予以行使，屬間接正犯。被告甲○○偽造署押
    ，乃係偽造私文書及偽造有價證券之階段行為，無庸論擬。偽造私文書及偽造有
    價證券後復持以行使，偽造私文書之低度行為為行使偽造私文書之高度行為所吸
    收，行使偽造有價證券之低度行為，為偽造有價證券之高度行為所吸收，亦不另
    論罪。被告甲○○所為行使數個偽造私文書之行為，係於同時同地或密切接近之
    時地實施，侵害同一之法益，各行為之獨立性極為薄弱，依一般社會健全觀念，
    在時間差距上，難以強行分開，在刑法評價上，以視為數個舉動之接續施行，合
    為包括之一行為予以評價，較為合理，應屬接續犯，而為包括之一罪。被告甲○○以一行為同時觸犯行使偽造私文書罪及意圖供行使之用偽造有價證券罪，為想
    像競合犯，應從一重之意圖供行使之用偽造有價證券罪處斷。查被告因一時失慮
    ，以昔日同事名義偽造前開文書及支票共同開票人名義，致罹重典，情輕法重，
    在客觀上顯足以引起一般的同情，雖科以法定最低刑度之刑，猶嫌過重，已合於
    刑法第五十九條之規定，應依法減輕其刑。
六、原審因予論罪科刑，固非無見。惟查：（一）被告在前開汽車分期付款購車申請
    書連帶保證人姓名欄之格式內記載「丁○○」之姓名，僅係依契約格式指明該契
    約主體為何，並非表示連帶保證人本人簽名之意思，尚不生偽造署押之問題，且
    被告並未另在該申請書上偽造丁○○之署押或盜用丁○○之印章於其上，自不成
    立偽造或行使偽造文書罪，原判決認為此部份亦構成犯罪，已有違誤。（二）前
    開本票上，其餘共同開票人黎玉乾、廖婉如部分係屬真正，並非偽造等情，業據
    證人黎玉乾、廖婉如證述在卷，乃原判決遽將整紙支票宣告沒收，亦有未合。原
    判決既有上開可議，且被告上訴意旨，指摘原判決量刑過重，為有理由，自應將
    原判決此部份予以撤銷改判。爰審酌被告甲○○因一時無法覓得有不動產之人擔
    任汽車分期付款之連帶保證人，而為本件犯行，犯罪所生危害非鉅，且嗣已坦承
    犯行，復將前開購車貸款全數清償完畢（見證人乙○○證詞及卷附七和公司銷貨
    收款通知單），犯後態度尚稱良好等一切情狀，量處如主文第二項所示之刑。發
    票人黎玉乾、廖婉如、「丁○○」共同簽發，發票日八十八年六月一日，到期日
    八十八年六月一日，面額七十萬九千六百三十二元之本票壹紙，其上偽造部分即
    共同發票人丁○○部分，應依刑法第二百零五條規定宣告沒收，另汽車附條件買
    賣契約書及授權書上丁○○之署押各壹枚，併依刑法第二百十九條之規定宣告沒
    收。
貳、無罪部分即上訴駁回部分：
一、公訴意旨略以：被告丙○○與甲○○共同基於偽造有價證券及行使偽造私文書之
    犯意，於八十八年五月二十五日在被告甲○○上揭住處，推由甲○○於汽車附條
    件買賣契約書、汽車分期付款購車申請書、授權書、面額七十萬九千六百三十二
    元之本票上，虛偽填載丁○○之姓名、並盜用丁○○之印章蓋用於前開汽車附條
    件買賣契約書、本票、授權書上，偽為得丁○○之授權由丁○○擔任黎玉乾之連
    帶保證人，併同前開丁○○之
    不知情之七和公司業務員楊睿元行使，再由楊睿元於八十八年五月三十一日持交
    七和公司，足以生損害於七和公司及丁○○，因認被告丙○○亦涉有刑法第二百
    零一條第一項意圖供行使之用偽造有價證券、同法第二百十六條行使同法第二百
    十條之偽造私文書罪嫌云云。
二、按犯罪事實應依證據認定之，無證據不得推定其犯罪事實，又不能證明被告犯罪
    者，應諭知無罪之判決，刑事訴訟法第一百五十四條、第三百零一條第一項定有
    明文，又認定犯罪事實所憑之證據，雖不以直接證據為限，間接證據亦包括在內
    ，然而無論直接或間接證據，其為訴訟上之證明，須於通常一般之人均不致有所
    懷疑，而得確信其為真實之程度者，始得據為有罪之認定，倘其證明尚未達到此
    一程度，而有合理之懷疑存在、無從為有罪之確信時，自應為無罪之判決，最高
    法院七十六年臺上字第四九八六號判例意旨可資參照。共同被告不利於己之陳述
    ，固得採為其他共同被告犯罪之證據，惟此項不利之陳述，須無瑕疵可指，而就
    其他方面調查，又與事實相符，始得採為其他共同被告犯罪事實之認定，最高法
    院四十六年臺上字第四一九號判例意旨可資參照。又按共同正犯之成立，以共同
    實施犯罪行為，或對於他人之犯罪行為，於事前或行為當時具有與自己犯罪同視
    之共同犯意聯絡為要件，即令對於他人之決意實施犯罪行為一節事前有所知悉，
    然若未與該他人有何明示或默示之犯意聯絡，法律上又未課以積極防免結果發生
    之義務，自不能僅以其事前知悉一節，論以共同正犯之責。
三、公訴人認定被告丙○○涉有前開犯行，無非係以共同被告甲○○之供述，且被告
    丙○○亦供稱嗣確有領得本件買賣之佣金一萬餘元等語，為其主要論據。惟訊據
    被告丙○○固坦承因本件買賣契約之簽訂而領得七和公司發給之佣金一萬餘元，
    且明知甲○○並非丁○○而由甲○○簽署丁○○之姓名及蓋用丁○○之印章於前
    開汽車附條件買賣契約書、本票、授權書上等情不諱，惟堅詞否認有上揭犯行，
    辯稱：伊不知甲○○未得告訴人丁○○之授權簽立本票，當時伊已離職，因甲○○與其聯絡表示有意購車，遂將該案委託昔日同事楊睿元，並陪同楊睿元前往辦
    理簽約對保事宜，因時間緊迫，未詳細核對簽約資料，其中雖有疏失，但係誤認
    甲○○已得丁○○之授權，並未與甲○○有犯意之聯絡等語。經查：
(一)被告甲○○於原審訊問時雖供稱：被告丙○○曾指示伊可用丁○○之名義簽立本
    票，且被告丙○○明知伊並非丁○○本人，亦未得丁○○之授權，當時並囑伊於
    電話徵信時自稱丁○○，且日後繳款正常即不會發生問題云云，惟查：被告甲○○於九十年一月十一日第一次檢察官偵訊時供稱：「因我有丁○○之房屋所有權
    狀之影本，是代書給我的，我當時拿他的權狀給丙○○看，他說對保不需要本人
    在場，所以就主動簽丁○○姓名，沒有人教唆我簽丁○○姓名，我不懂法律，不
    知道是違法。」等語（見他卷第七六頁反面），且上開訊問筆錄經原審勘驗其錄
    音帶，被告甲○○供稱：「丁○○他有一個房保的資料，因為當初認識嘛！另一
    個業務丙○○他是說照會可以直接照會，不用本人來簽這個名，那之後就是代簽
    這樣子。」、「（沒有任何人教唆你簽或偽造這個署押？）對，也算是自己不懂
    事，不懂得想。」等語，有原審九十一年十月二十五日勘驗筆錄一紙在卷可稽，
    然即令被告丙○○知被告甲○○並非丁○○，復對被告甲○○為表示對保不需要
    本人在場，亦不足證明被告丙○○已知悉被告甲○○並未得丁○○之授權，亦即
    被告丙○○主觀上既認被告甲○○已得丁○○之授權，乃告知被告甲○○稱丁○○於對保時無需在場，亦與常情無違，觀諸前開勘驗筆錄中明載被告甲○○稱：
    被告丙○○對其表示事後可以直接照會，所以其就「代簽」等語，益臻明確。至
    被告甲○○於檢察官九十年四月十日第二次偵訊時固供稱：「我透過朋友介紹向
    陳某（按指被告丙○○）買車，簽約當日他說辦分期付款需房保才能交車，陳問
    我有無房子的資料，我說我有一份別人的資料，但聯絡不上。他說資料給他該簽
    的簽，資料交給他，他會處理，所以我就簽丁○○之名字。」等語（見偵四六五
    三號卷第十四頁反面），明確供稱被告丙○○知其無法聯絡丁○○云云，但此究
    竟表示丁○○本人無法到場簽約，抑表示其未得到丁○○之授權，仍堪置疑，乃
    原審經勘驗該次期日之偵訊錄音帶，被告甲○○於上開供述復稱：「那個業務員
    （按指被告丙○○）也跟我講說沒關係，事實上我對車子不懂，對分期這個東西
    也不懂，那業務員說沒關係那就簽就好。（可是他不曉得你沒有得到他的同意啊
    ，他想你都有他的資料。）他知道我沒有得到他的同意啊！（哪個業務員？）當
    時是一個陳先生、丙○○先生，根本就沒有授權委託書，他一定知道的。」等語
    （同上勘驗筆錄），所指因其未提出授權委託書，故被告丙○○一定知道其未得
    丁○○之授權云云，顯係個人臆測之詞，自不足採。再被告甲○○於九十年四月
    十九日偵訊、原審及本院雖更明確供稱：伊有向被告丙○○表示伊並非丁○○，
    亦未得丁○○之同意，被告丙○○知情猶要求伊於電話徵信時自稱丁○○云云，
    然觀諸其對於被告丙○○有無與其共同犯罪及參與程度，所述先後歧異甚鉅，對
    於其嗣後明確指稱被告丙○○有共同犯意聯絡之供述，是否可信，顯非無疑。
(二)證人即同亦在場簽約之黎玉乾於原審訊問時固證稱：「（簽約時，你全程在場？
    ）我簽完我的部分後就先離開。我有聽到甲○○對七和的人說丁○○沒來怎麼辦
    ，七和的丙○○說丁○○沒來沒關係。」等語（見原審九十一年六月十八日訊問
    筆錄），然其證言僅能證明被告丙○○未要求丁○○本人到場簽約對保，尚不足
    以推定被告丙○○有與被告甲○○共同謀議、未得丁○○同意偽簽本票。況證人
    黎玉乾於偵訊中供稱：「（甲○○為何要簽丁○○的名字？）不知道。」「（簽
    約當日在場？）是，我知道甲○○簽丁○○的名字，但不知道是違法的」（見他
    卷第七一頁反面、偵四六五三號卷第十四頁）等語，於原審九十二年一月二十九
    日訊問時證稱：「（對保當場，有無聽到甲○○與丙○○的談話內容？）我不記
    得有無聽到他們二人的談話內容。」等語，證人楊睿元亦證稱：「（八十八年五
    月二十五日，你是否與丙○○一起去證人黎玉乾的住處洽談買車的事？）是的，
    我一直都在場，沒有離開，我一直坐在丙○○旁邊。（你有無聽到丙○○對證人
    黎玉乾、甲○○表示他知道甲○○並非丁○○，但可以用丁○○的名義來簽本票
    等文件的事？）沒有，我完全沒有聽到。」等語（見原審九十一年五月十日訊問
    筆錄），自均不足據為不利於被告之認定。
(三)被告丙○○雖自承因本件買賣仲介領得一萬餘元之佣金等情，核與證人楊睿元證
    述之情節相符，然汽車銷售業務員因仲介客戶與汽車公司購買車輛，而獲得相當
    金額之佣金，乃汽車銷售業之常例，並不因無於仲介過程中有無與買主涉及不法
    而異其旨趣，自不能徒憑被告丙○○有領得佣金即認定其知情並參與犯罪。
四、綜上所述，被告丙○○雖知被告甲○○並非丁○○，且未要求丁○○本人到場簽
    約對保，然被告丙○○因認被告甲○○已得丁○○授權而簽立汽車附條件買賣契
    約書、本票、授權書，即難推定其與被告甲○○存有共同犯意聯絡，並進而煽惑
    指示甲○○為本件犯行，是其辦理買賣對保之際雖有如上之瑕疵，但仍不足認定
    其與被告甲○○有犯意之聯絡或行為之分擔。再共同被告甲○○於原審及本院雖
    堅指稱其與被告丙○○就偽造有價證券、行使偽造私文書犯行有共同犯意聯絡云
    云，然查共同被告甲○○之供述，已非無瑕疵可指，有如前述，且本院經就其他
    方面調查，亦無從認定其供述與事實相符，自不能憑此遽為不利於被告丙○○之
    認定。此外，復查無其他積極證據足認被告丙○○涉有前開犯行，揆諸前揭說明
    ，自屬不能證明其犯罪。
五、原審因予諭知被告丙○○無罪之判決，經核尚無違誤，公訴人上訴意旨略以：
    （一）被告丙○○於偵查中係供稱其於簽約當時誤認同案被告甲○○即為該車輛
    買賣之房保人丁○○，於起訴繫屬原審後，改稱其雖知甲○○並非丁○○，惟其
    不知甲○○未得丁○○同意云云，所供先後不一，己難輕信。（二）同案被告甲○○自偵查迄原審審理中，始終供承其係因被告丙○○之指示，以丁○○名義簽
    立本票，且被告丙○○知其並非丁○○，亦未得丁○○之授權，並教伊在電話徵
    信時自稱丁○○．日後按期繳款即無問題等語，原審雖引同案被告甲○○於九十
    年一月十一日偵訊筆錄．認甲○○應訊時供稱：「自己不懂事，不懂得想」，並
    未表示係受被告丙○○之指示云云，然查，原承辦檢察官該次訊問，係就丁○○
    告訴出名購車之黎玉乾及掛名之汽車業務承辦人吳子爵（兩人業已不起訴處分）
    涉嫌偽造文書一案以證人身分傳訊甲○○（本署八十九年度他字第二三二一號案
    件），丙○○並非該案之被告，檢察官訊問之重點乃在該案被告黎玉乾是否犯罪
    ，此亦經原審勘驗該次訊問錄音帶屬實（原審九十一年十月二十五日勘驗筆錄第
    三頁第五行，檢察官：有沒有誰叫你簽的？黎玉乾有沒有叫你簽丁○○的名字？
    甲○○：當時是我．．．），即被告甲○○亦於原審調查時表示，該次應訊之回
    答內容，係因檢察官與法官問話方式不同所致，其的確有明白告知被告丙○○並
    未得到丁○○授權等語（見原審九十一年十一月二十日訊問筆錄），原審無視該
    案偵查之重點，錯誤引用該次筆錄，更無視於同案被告甲○○針對被告丙○○涉
    案部分歷次供述內容，而認被告丙○○對於前開事實未必知情，顯有不當。（三
    ）本件依甲○○供述之內容及卷內所附之分期付款購車申請書，甲○○於房保人
    欄冒簽丁○○之姓名，惟所留用供徵信之電話號碼均為甲○○本人所有，再依前
    開原審勘驗之偵訊內容，甲○○於應訊時業已提及丙○○當時就表示「丁○○對
    保時不用在場，日後照會即可」（見原審同次勘驗筆錄第二頁），然所謂「照會
    」在辨理汽車貸款業務，係借貸公司或銀行對於保證人所做之徵信行為而言，甲○○聽信被告丙○○其言，而偽簽丁○○署押在購車所需之票據及文件上，被告
    丙○○進一步指示甲○○偽以丁○○身分應付貸款銀行之徵信，並囑其按期繳付
    即無問題等情，業據甲○○供述在卷，況甲○○以黎玉乾名義向被告丙○○購車
    ，丙○○明知渠等並不符合貸款資格，被告丙○○為貪圖佣金，面對甲○○提出
    第三人丁○○不動產資料，非但未予拒絕，卻教導甲○○如何應付貸款徵信，並
    以日後正常繳息即無問題等語安撫甲○○，使其在購車慾望之驅使下，偽造文件
    及票據，足見被告丙○○基於業務考量與同案被告甲○○共犯偽造文書及偽造有
    價證券之犯行甚為明灼。至於證人楊睿先與被告丙○○同是從事車業之舊識，本
    難期其證言公允，況其係事後參與購車簽約等事，對於被告丙○○與甲○○在討
    論貸款一事，至多也略知一二，無法窺得全貌，原審未能綜觀本件交易來龍去脈
    ，詳予勾稽研求被告丙○○之犯行，卻徒以偵訊錄音帶及略知梗概之業務員證詞
    為無罪判決，顯有不當云云。惟查：（一）被告丙○○於偵查中供稱其於簽約當
    時誤認同案被告甲○○即為該車輛買賣之房保人丁○○，於原審改稱其雖知甲○○並非丁○○，惟其不知甲○○未得丁○○同意云云，先後所屬不一，但在缺乏
    積極事證之情況下，亦難以其所辯與事實不符而遽採為斷罪資料。（二）同案被
    告甲○○於偵查中原供稱：「丁○○他有一個房保的資料，因為當初認識嘛！另
    一個業務丙○○他是說照會可以直接照會，不用本人來簽這個名，那之後就是代
    簽這樣子。」、「（沒有任何人教唆你簽或偽造這個署押？）對，也算是自己不
    懂事，不懂得想。」等語，嗣於檢察官九十年四月十日第二次偵訊時供稱：「我
    透過朋友介紹向陳某（按指被告丙○○）買車，簽約當日他說辦分期付款需房保
    才能交車，陳問我有無房子的資料，我說我有一份別人的資料，但聯絡不上。他
    說資料給他該簽的簽，資料交給他，他會處理，所以我就簽丁○○之名字。」等
    語（見偵四六五三號卷第十四頁反面），於九十年四月十九日偵訊、原審及及本
    院供稱：伊有向被告丙○○表示伊並非丁○○，亦未得丁○○之同意，被告丙○○知情猶要求伊於電話徵信時自稱丁○○云云，對於被告丙○○有無與其共同犯
    罪及參與程度，所述先後歧異甚鉅，公訴人認同案被告甲○○自偵查迄原審審理
    中，始終供承其係因被告丙○○之指示，以丁○○名義簽立本票，且被告丙○○
    知其並非丁○○，亦未得丁○○之授權，並教伊在電話徵信時自稱丁○○．日後
    按期繳款即無問題等語，即有誤會，而按共同被告所為不利於己之供述，固得採
    為其他共同被告犯罪之證據，惟此項不利之供述，依刑事訴訟法第二百七十條第
    二項之規定，仍應調查其他必要之證據，以察其是否與事實相符，自難專憑此項
    供述，為其他共同被告犯罪事實之認定，最高法院三十一年上字第二四二三號判
    例可資參照，是以被告甲○○之前開自白，既非無瑕疵可指，且乏其他補強證據
    證明與事實相符，自難採為斷罪資料。（三）證人楊睿先被告丙○○固同係從事
    車業之舊識，亦難遽而認定其證言為不可採，且其既參與購車簽約之事，對於被
    告丙○○與甲○○討論貸款一節，亦難認毫無所知，公訴人以證人楊睿先與被告
    丙○○係從事車業之舊識，本難期其證言公允，且其係事後參與購車簽約，對於
    被告丙○○與甲○○討論貸款一事，並無法知悉甚詳，因而推定該證人之證詞為
    不可採，亦嫌率斷。公訴人仍執前詞，指摘原判決不當，為無理由，應予駁回。
據上論斷，應依刑事訴訟法第三百六十九條第一項前段、第二百九十九條第一項前項
、第三百六十四條、第三百六十八條，刑法第二百零一條第一項、第二百十六條、第
二百十條、第五十五條、第五十九條、第二百零五條、第二百十九條，判決如主文。
本案經檢察官曾忠己到庭執行職務。
中      華      民      國    九十二    年      十      月    二十二    日
                            台灣高等法院刑事第六庭
                                審判長法  官  陳  春  秋
                                      法  官  王  麗  莉
                                      法  官  高  明  哲
右正本證明與原本無異。
如不服本判決，應於收受送達後十日內向本院提出上訴書狀，其未敘述上訴之理由者
並得於提起上訴後十日內向本院補提理由書（均須按他造當事人之人數附繕本）。
                                      書記官  李  垂  福
中      華      民      國    九十二    年      十      月    二十三    日
附錄：本案論罪科刑法條全文
刑法第二百零一條第一項
意圖供行使之用，而偽造、變造公債票、公司股票或其他有價證券者，處三年以上十
年以下有期徒刑，得併科三千元以下罰金。
刑法第二百十條
偽造、變造私文書，足以生損害於公眾或他人者，處五年以下有期徒刑。
刑法第二百十六條
行使第二百十條至第二百十五條之文書者，依偽造、變造文書或登載不實事項或使登
載不實事項之規定處斷。


司法院資訊處製作；財團法人民間司法改革基金會備份。
